臺灣橋頭地方法院民事判決
111年度橋簡字第836號
原      告  仲信資融股份有限公司

法定代理人  陳瑞興  
訴訟代理人  林筠容  
被      告  林昱安（原名：林莛鈞）


上列當事人間請求給付分期買賣價金事件，本院於民國111年11
月15日言詞辯論終結，判決如下：
    主      文
被告應給付原告新臺幣肆萬零玖佰伍拾元，及如附表一所示之利
息。
被告應給付原告新臺幣參萬柒仟零柒拾柒元，及如附表二所示之
利息。
被告應給付原告新臺幣參萬肆仟壹佰捌拾柒元，及如附表三所示
之利息。
被告應給付原告新臺幣伍仟伍佰參拾壹元，及如附表四所示之利
息。
被告應給付原告新臺幣貳萬柒仟陸佰柒拾陸元，及如附表五所示
之利息。
被告應給付原告新臺幣伍仟壹佰零參元，及如附表六所示之利息
。
被告應給付原告新臺幣陸仟伍佰元，及如附表七所示之利息。
原告其餘之訴駁回。
訴訟費用新臺幣壹仟陸佰陸拾元由被告負擔。
本判決關於原告勝訴部分得假執行。但被告如以新臺幣壹拾伍萬
柒仟零貳拾肆元為原告預供擔保，免為假執行。
    事實及理由
一、被告經合法通知，未於言詞辯論期日到場，核無民事訴訟法
    第386條各款所列情形，爰依原告之聲請，由其一造辯論而
    為判決。
二、原告主張：（一）被告前向訴外人地標網通股份有限公司購
    買『預購』i13 Pro 256G+配件，總價新臺幣（下同）40,950
    元，並簽立分期付款申請暨合約書(下稱甲分期買賣契約)，
    同意地標網通股份有限公司將上開買賣價金債權讓與原告，
    被告應自民國111年5月5日起至112年10月5日止，共分18期
    ，以每月為1期，每期應繳納2,275元，若未按期繳納，即視
    為全部到期，並應支付按週年利率16%計算之利息。詎被告
    未如期繳款，迄今尚積欠本金40,950元及相關利息未清償。
    (二)被告前向訴外人富邦媒體科技股份有限公司（下稱富邦
    媒體科技公司）購買【Apple 蘋果】iPhone 13 Pro Max 25
    6GB，總價39,270元，並簽立分期付款申請暨合約書(下稱乙
    分期買賣契約)，同意富邦媒體科技公司將上開買賣價金債
    權讓與原告，被告應自111年4月5日起至112年9月5日止，共
    分18期，以每月為1期，每期應繳納2,181元，若未按期繳納
    ，即視為全部到期，並應支付按週年利率16%計算之利息。
    詎被告未如期繳款，迄今尚積欠本金37,077元及相關利息未
    清償。(三)被告前向富邦媒體科技公司購買【Apple 蘋果】
    iPhone 13 Pro  256GB，總價36,198元，並簽立分期付款申
    請暨合約書(下稱丙分期買賣契約)，同意富邦媒體科技公司
    將上開買賣價金債權讓與原告，被告應自111年4月5日起至1
    12年9月5日止，共分18期，以每月為1期，每期應繳納2,011
    元，若未按期繳納，即視為全部到期，並應支付按週年利率
    16%計算之利息。詎被告未如期繳款，迄今尚積欠本金34,18
    7元及相關利息未清償。(四)被告前向富邦媒體科技公司購
    買【Apple 蘋果】『認證福利品』AirPods Pro MagSafe 無線
    充電盒，總價5,531元，並分期付款申請暨合約書(下稱丁分
    期買賣契約)，同意富邦媒體科技公司將上開買賣價金債權
    讓與原告，被告應自111年5月5日起至112年1月5日止，共分
    9期，以每月為1期，每期應繳納614元，若未按期繳納，即
    視為全部到期，並應支付按週年利率16%計算之利息。詎被
    告未如期繳款，迄今尚積欠本金5,531元及相關利息未清償
    。(五)被告前向富邦媒體科技公司購買【金合城】純黃金設
    計款元寶手鍊2BSG113 金種約3.15錢，總價30,215元，並簽
    立分期付款申請暨合約書(下稱戊分期買賣契約)，同意富邦
    媒體科技公司將上開買賣價金債權讓與原告，被告應自111
    年4月5日起至113年3月5日止，共分24期，以每月為1期，每
    期應繳納1,258元，若未按期繳納，即視為全部到期，並應
    支付按週年利率16%計算之利息。詎被告未如期繳款，迄今
    尚積欠本金27,676元及相關利息未清償。(六)被告前向豐宏
    數位國際有限公司購買Airpods pro，總價6,805元，並簽立
    分期付款申請暨合約書(下稱己分期買賣契約)，同意豐宏數
    位國際有限公司將上開買賣價金債權讓與原告，被告應自11
    1年3月5日起至112年2月5日止，共分12期，以每月為1期，
    每期應繳納567元，若未按期繳納，即視為全部到期，並應
    支付按週年利率16%計算之利息。詎被告未如期繳款，迄今
    尚積欠本金5,103元及相關利息未清償。(七)被告前向富邦
    媒體科技公司購買【GJS 金敬順】9999純金元寶4選1 金重
    ：1.00錢，總價7,804元，並簽立分期付款申請暨合約書(下
    稱庚分期買賣契約)，同意富邦媒體科技公司將上開買賣價
    金債權讓與原告，被告應自111年4月5日起至112年3月5日止
    ，共分12期，以每月為1期，每期應繳納650元，若未按期繳
    納，即視為全部到期，並應支付按週年利率16%計算之利息
    。詎被告未如期繳款，迄今尚積欠本金6,500元及相關利息
    未清償。爰依分期付款買賣契約及債權讓與之法律關係提起
    本件訴訟。聲明：（一）被告應給付原告40,950元，及自11
    1年5月5日起至清償日止，按週年利率16%計算之利息。（二
    ）被告應給付原告37,077元，及自111年5月5日起至清償日
    止，按週年利率16%計算之利息。（三）被告應給付原告34,
    187元，及自111年5月5日起至清償日止，按週年利率16%計
    算之利息。（四）被告應給付原告5,531元，及自111年5月5
    日起至清償日止，按週年利率16%計算之利息。（五）被告
    應給付原告27,676元，及自111年6月5日起至清償日止，按
    週年利率16%計算之利息。（六）被告應給付原告5,103元，
    及自111年6月5日起至清償日止，按週年利率16%計算之利息
    。（七）被告應給付原告6,500元，及自111年6月5日起至清
    償日止，按週年利率16%計算之利息。
三、被告經合法通知，未於言詞辯論期日到場，亦未提出書狀作
    何聲明或陳述。
四、得心證之理由：
（一）原告主張之上開事實，業據其提出分期付款申請暨合約書
      、繳款明細等件為證（本院卷第13頁至第33頁），經本院
      審酌該等證據所載內容，核屬相符。而被告經合法通知，
      未於言詞辯論期日到場，亦未提出書狀作任何聲明或陳述
      ，依第436條第2項、第280條第3項前段準用第1項前段規
      定，視同自認，堪信原告之主張為真實。
（二）本件甲、乙、丙、丁、戊、己、庚分期買賣契約之分期付
      款申請表約定事項第10點固約定：如有延遲付款...等情
      事時，所有未到期分期價款視為提前全部到期，本公司得
      不經催告，逕行要求立即清償全部債務等語。惟按分期付
      價之買賣，如約定買受人有遲延時，出賣人得即請求支付
      全部價金者，除買受人遲付之價額已達全部價金5分之1外
      ，出賣人仍不得請求支付全部價金，民法第389條定有明
      文。是民法第389條既有保障分期付價買賣之買受人權益
      之目的，則前揭約定事項第8點約定顯已牴觸民法第389條
      之強制規定，自仍需於被告遲付之價額已達全部價金5分
      之1，始得請求被告支付全部價金。而被告甲分期買賣契
      約自111年5月5日起至同年8月5日止，遲付之金額達9,100
      元（計算式：2,275元×4期＝9,100元），而達總價款5分之
      1（計算式：40,950元×1/5＝8,190元）；乙分期買賣契約
      自111年5月5日起至同年8月5日止，遲付之金額達8,724元
      （計算式：2,181元×4期＝8,724元），而達總價款5分之1
      （計算式：39,270元×1/5＝7,854元）；丙分期買賣契約自
      111年5月5日起至同年8月5日止，遲付之金額達8,044元（
      計算式：2,011元×4期＝8,044元），而達總價款5分之1（
      計算式：36,198元×1/5＝7,240元，小數點後四捨五入）；
      丁分期買賣契約自111年5月5日起至同年6月5日止，遲付
      之金額達1,228元（計算式：614元×2期＝1,228元），而達
      總價款5分之1（計算式：5,531元×1/5＝1,106元，小數點
      後四捨五入）；戊分期買賣契約自111年6月5日起至同年1
      0月5日止，遲付之金額達6,290元（計算式：1,258元×5期
      ＝6,290元），而達總價款5分之1（計算式：30,215元×1/5
      ＝6,043元）；己分期買賣契約自111年6月5日起至同年8月
      5日止，遲付之金額達1,701元（計算式：567元×3期＝1,70
      1元），而達總價款5分之1（計算式：6,805元×1/5＝1,361
      元）；庚分期買賣契約自111年6月5日起至同年8月5日止
      ，遲付之金額達1,950元（計算式：650元×3期＝1,950元）
      ，而達總價款5分之1（計算式：7,804元×1/5＝1,561元，
      小數點後四捨五入）。故原告依分期付款買賣契約及債權
      讓與之法律關係，請求被告給付積欠之甲、乙、丙、丁、
      戊、己、庚分期買賣契約之全部買賣價款，即屬有據。再
      依前揭分期付款申請表約定事項第10點後段約定：並另支
      付自遲延繳款日或違約日起至清償日止，依年利率16%約
      定利率計收遲延利息等語，是被告就甲分期買賣契約於11
      1年8月5日前、就乙分期買賣契約於111年8月5日前、就丙
      分期買賣契約於111年8月5日前、就丁分期買賣契約於111
      年6月5日前、就戊分期買賣契約於111年10月5日前、就己
      分期買賣契約於111年8月5日前、就庚分期買賣契約於111
      年8月5日前，所積欠之款項並未達總價款5分之1，則原告
      就甲分期買賣契約自111年5月6日起至111年8月5日止、就
      乙分期買賣契約自111年5月6日起至111年8月5日止、就丙
      分期買賣契約自111年5月6日起至111年8月5日止、就丁分
      期買賣契約自111年5月6日起至111年6月5日止、就戊分期
      買賣契約自111年6月6日起至111年10月5日止、就己分期
      買賣契約自111年6月6日起至111年8月5日止、就庚分期買
      賣契約自111年6月6日起至111年8月5日止，原均僅得依各
      期到期日請求被告支付各該期之應繳分期價款，於遲延時
      ，自僅能請求於支付期限屆滿時起，依各期應付未付分期
      款項計算之遲延利息。故原告依上開分期付款申請表約定
      事項第10點約定，請求被告給付如附表一至七所示之利息
      ，洵屬有據。
五、綜上所述，原告依分期付款買賣契約及債權讓與之法律關係
    ，請求被告給付如主文第1項至第7項所示金額及利息，為有
    理由，應予准許。逾此範圍之請求，為無理由，應予駁回。
六、本件原告勝訴部分係就民事訴訟法第427條訴訟適用簡易程
    序所為被告敗訴之判決，應依同法第389條第1項第3款規定
    ，依職權宣告假執行。另依同法第436條第2項、第392條第2
    項規定，依職權宣告被告如預供擔保，免為假執行。
七、訴訟費用負擔之依據：民事訴訟法第79條。
中　　華　　民　　國　　111 　年　　12　　月　　1 　　日
    　　　　　　　橋頭簡易庭　法　　　官  郭育秀
以上正本係照原本作成。
如不服本判決，應於送達後20日內，向本院提出上訴狀並表明上
訴理由，如於本判決宣示後送達前提起上訴者，應於判決送達後
20日內補提上訴理由書（須附繕本）。
中　　華　　民　　國　　111 　年　　12　　月　　1 　　日
    　　　　　　　　　　　  　書　記　官  塗蕙如　　
附表一：利息計算表
期數 應付款項 計息期間 年息 1 2,275元 自111年5月6日起至清償日止  16% 2 2,275元 自111年6月6日起至清償日止 16% 3 2,275元 自111年7月6日起至清償日止 16% 4至18 34,125元 自111年8月6日起至清償日止 16% 合計 40,950元   
附表二：利息計算表
期數 應付款項 計息期間 年息 2 2,181元 自111年5月6日起至清償日止  16% 3 2,181元 自111年6月6日起至清償日止 16% 4 2,181元 自111年7月6日起至清償日止 16% 5至18 30,534元 自111年8月6日起至清償日止 16% 合計 37,077元   
附表三：利息計算表
期數 應付款項 計息期間 年息 2 2,011元 自111年5月6日起至清償日止   16% 3 2,011元 自111年6月6日起至清償日止  16% 4 2,011元 自111年7月6日起至清償日止  16% 5至18 28,154元 自111年8月6日起至清償日止 16% 合計 34,187元   
附表四：利息計算表
期數 應付款項 計息期間 年息 1 619元 自111年5月6日起至清償日止  16% 2至9 4,912元 自111年6月6日起至清償日止 16% 合計 5,531元   
附表五：利息計算表
期數 應付款項 計息期間 年息 3 1,258元 自111年6月6日起至清償日止  16% 4 1,258元 自111年7月6日起至清償日止 16% 5 1,258元 自111年8月6日起至清償日止 16% 6 1,258元 自111年9月6日起至清償日止 16% 7至24 22,644元 自111年10月6日起至清償日止 16% 合計 27,676元   
附表六：利息計算表
期數 應付款項 計息期間 年息 4 567元 自111年6月6日起至清償日止  16% 5 567元 自111年7月6日起至清償日止 16% 6至12 3,969元 自111年8月6日起至清償日止 16% 合計 5,103元   
附表七：利息計算表
期數 應付款項 計息期間 年息 3 650元 自111年6月6日起至清償日止  16% 4 650元 自111年7月6日起至清償日止 16% 5至12 5,200元 自111年8月6日起至清償日止 16% 合計 6,500元